【裁判字號】    88,易,551
【裁判日期】    891023
【裁判案由】    贓物
【裁判全文】
臺灣彰化地方法院刑事判決                          八十八年度易字第五五一號
    公  訴  人  臺灣彰化地方法院檢察署檢察官
    被      告  甲○○
右列被告因贓物案件，經檢察官提起公訴（八十七年度偵字第九五０八號），本院判
決如左：
        主  文
甲○○收受贓物，累犯，處有期徒刑伍月。如易科罰金，以佰元折算壹日。
        事  實
一、甲○○曾於民國（下同）八十六年間因違反麻醉藥品管理條例案件，經本院判處
    有期徒刑四月（起訴書誤為有期徒刑三月），於八十六年十月十六日易科罰金執
    行完畢。不知悔改，明知換掛車牌號碼ＲＪ－九四一九號車牌（與所掛用之自用
    小客車併於八十六年十二月二十七日，在台中縣清水鎮失竊，該自用小客車登記
    車主為黃仲仙，車供乙○○駕用）之原車牌號碼ＳＨ─六五六一號自用小客車（
    車主登記為林宏威，供其岳父戊○○駕用，於八十六年十二月十九日，在雲林縣
    西螺鎮失竊）係來源不明之贓物，竟因無交通工具，於八十七年一月一日凌晨三
    時三十分許，在彰化縣花壇鄉灣東村隴西巷二十四號，向丙○○（已另案判決確
    定）借得收受使用。嗣於八十七年一月一日上午十時四十分許，在彰化縣大村鄉
    大崙村大崙一巷八號前為警查獲。
二、案經彰化縣警察局員林分局報請台灣彰化地方法院檢察署檢察官偵查起訴。
    理  由
一、訊據被告矢口否認有右開犯行，辯稱，伊不知於前開時、地向丙○○借得之前開
    車輛係他人失竊的贓物云云。經查，車牌號碼ＲＪ－九四一九號自用小客車，車
    主登記為黃仲仙，供乙○○駕用，於八十六年十二月二十七日，在台中縣清水鎮
    失竊；車牌號碼ＳＨ─六五六一號自用小客車，車主登記為林宏威，供其岳父戊○○駕用，於八十六年十二月十九日，在雲林縣西螺鎮失竊等情，業經乙○○、
    戊○○於警訊中陳稱明確，並有贓物認領保管單、車輛竊盜、車牌失竊資料個別
    查詢報表─查詢車輛認可資料及照片附卷可稽，核屬失竊之贓物。雖訊據證人丙○○否認有出借前開車輛之行為，供陳，車牌號碼ＳＨ─六五六一號自用小客車
    係被告自竊，換掛證人所竊得之ＲＪ─九四一九號車牌駕用云云。惟揆以被告與
    證人前因包括本案前開失竊之自用小客車及車牌部分與其他失竊之車輛，曾經台
    灣彰化地方法院檢察署檢察官以八十七年度偵字第二六四號案件，認被告與證人
    均涉犯刑法竊盜罪提起公訴，二人互指對方行竊，對於本案有明顯之利害衝突。
    且證人竊盜車牌號碼ＲＪ─九四一九號及ＰＧ─六九０八號二部自用小客車之犯
    罪事實，已經本院以八十七年度易字第四三七號判決確定。被告同案被訴竊盜車
    牌號碼ＳＨ─六五六一號自用小客車部分，則經台灣高等法院台中分院以八十七
    年度上易字第一八０九號判決無罪確定，有起訴書、判決書在卷可稽，從而證人
    否認出借如犯罪事實欄所述之車輛予被告之詞尚無可採。又按諸車牌號碼ＰＧ─
    六九０八號自用小客車於警方查得被告駕用本案贓物，由被告即帶同警方查獲證
    人時，係換掛ＳＨ─六五六一號車牌，但ＰＧ─六九０八號自用小客車係於八十
    七年一月一日凌晨零時三十分許，在彰化市○○路與太平街口處失竊，已據車主
    丁○○於警訊陳明。與被告自警訊、偵查以迄審理中迭稱，證人丙○○於八十六
    年十二月三十一日上午十一時三十分駕駛本案之贓物，到彰化縣北斗鎮載伊出去
    ，到證人朋友家坐後，又去吃飯後，回到丙○○住宅閒聊到八十七年一月一日凌
    晨三時三十分，因伊沒有交通工具，就叫伊將本案贓物開回家云云，尚無指陳證
    人丙○○在此期間有何異常舉動。就時間言，被告與證人均在一起，被告無得諉
    稱不知證人竊盜車牌號碼ＰＧ─六九０八自用小客車換掛ＳＨ─六五六一號車牌
    之情，況證人交付本案贓物時，亦無交付贓物之行車執照等來源證明文件，足見
    被告對所借之車輛有贓物之認識至明。故綜上，被告所辯無非事後圖卸之飾詞，
    無足採信，本件事證明確，被告犯行堪予認定。
二、核被告所為，係犯刑法第三百四十九條第一項收受贓物罪。被告曾因違反麻醉藥
    品管理條例案件，經本院判處有期徒刑四月，於八十六年十月十六日易科罰金執
    行完畢，有台灣彰化地方法院檢察署刑案資料查註紀錄表在卷可憑，五年內再犯
    本件有期徒刑以上之罪，應論以累犯，依法加重其刑。爰酌被告之品行、犯罪之
    動機、目的、手段、所生危害及犯後態度等一切情狀，量處如主文所示之刑，並
    諭知易科罰金之折算標準，以示懲儆。
據上論斷，應依刑事訴訟法第二百九十九條第一項前段，刑法第三百四十九條第一項
、第四十七條、第四十一條，罰金罰鍰提高標準條例第一條前段、第二條，判決如主
文。
本案經檢察官郭景銘到庭執行職務。
中      華      民      國      八十九      年    十    月    二十三    日
                                臺灣彰化地方法院刑事第二庭
                                      法      官    洪  榮  謙
右正本證明與原本無異。
如不服本判決，應於判決送達後十日內向本院提出上訴狀（須附繕本）。
告訴人或被害人對於判決如有不服具備理由請求檢察官上訴者，其上訴期間之計算係
以檢察官收受判決正本之日期為準。
                                      法院書記官    梁  高  賓
中    華    民    國      八十九      年       十      月     三十      日
刑法第三百四十九條
收受贓物者，處三年以下有期徒刑、拘役或五百元以下罰金。
搬運、寄藏、故買贓物或為牙保者，處五年以下有期徒刑、拘役或科或併科一千元以
下罰金。
因贓物變得之財物，以贓物論。


司法院資訊處製作；財團法人民間司法改革基金會備份。
